臺灣新竹地方法院民事小額判決  
110年度竹小字第136號
原      告  第一產物保險股份有限公司

法定代理人  李正漢  
訴訟代理人  徐郁傑  


被      告  汪儒弘  
上列當事人間損害賠償事件，本院於民國110年3月9日辯論終結
，判決如下：
    主  文
被告應給付原告新臺幣壹萬陸仟柒佰捌拾元，及自民國一一０年
二月二十五日起至清償日止，按年息百分之五計算之利息。
訴訟費用新臺幣壹仟元由被告負擔。
本判決得假執行。
    爭執事項之理由要領
一、本院依新竹市警察局110年2月17日竹市警交字第1100005659
    號函檢送之本件交通事故資料，認本件交通事故之發生係因
    被告及原告之保戶即訴外人翁啟堡分別駕駛車牌號碼000-00
    00號、BAT-5976號自用小客車左轉、右轉時均未充分注意車
    前狀況之過失所致，並認被告及原告之保戶即訴外人翁啟堡
    應分別各負50%之過失責任。被告辯稱伊沒有過失云云，尚
    不足採認。又本院依新竹市警察局110年2月17日竹市警交字
    第1100005659號函檢送之本件交通事故資料，已足堪認定本
    件交通事故發生之肇責，被告請求將本件交通事故送鑑定，
    核尚無必要，併予敘明。
二、按修復費用以必要者為限，以新品換舊品而更換之零件，應
    予以折舊。查原告確已依保險契約理賠車牌號碼000-0000號
    自用小客車受損之修復費用新臺幣（下同）44,612元（含工
    資5,550元、烤漆9,112元、零件29,950元），有原告提出之
    估價單、電子發票、受損照片在卷可稽，應堪足採信。參以
    該車牌號碼000-0000號自用小客車受損之位置係在左前方，
    核與估價單所載受損修復之位置相當，且車輛受損之修復係
    由汽車公司依實際受損情形分別以鈑金、烤漆或更換零件之
    適當方法來回復原狀，則原告依保險契約理賠支付之修復費
    用，核即屬回復原狀之必要費用。至被告辯稱原告提出之車
    輛受損照片無文字說明比對、部分照片無法證明為該車上零
    件、部分照片無法證明是否有更換必要及是否有更新零件、
    部分照片無法證明損傷是否為本次事故所造成或是事後維修
    時的損傷云云，則顯無足採。惟該車牌號碼000-0000號自用
    小客車係107年10月出廠，有原告提出之行車執照影本在卷
    可按，算至本件交通事故發生時（即108年10月3日）已使用
    1年（不滿1月者以月計），依前揭說明，以新品換舊品而更
    換之零件，自應予以折舊。而依行政院公布之固定資產耐用
    年數表及固定資產折舊率表，自用小客車耐用年數5年，採
    定率遞減法計算折舊，每年折舊369/1000，依此計算該車牌
    號碼000-0000號自用小客車更新零件折舊後之必要修復費用
    即為18,898元。據此，該車牌號碼000-0000號自用小客車之
    必要修復費用即為33,560元（計算式如下：工資5,550元＋烤
    漆9,112元＋折舊後之零件18,898元＝33,560元）。
三、第按，損害之發生或擴大，被害人與有過失者，法院得減輕
    賠償金額，或免除之。民法第217條第1項定有明文。查本件
    交通事故之發生，被告及原告之保戶即訴外人翁啟堡應各負
    50%之過失責任，已如前述。據此，原告得代位請求被告賠
    償之損害即為16,780元（計算式：33,560元×5/10＝16,780元
    ）。
四、據此，原告依保險代位請求權及侵權行為之法律關係，請求
    被告給付16,780元，及自起訴狀繕本送達翌日即110年2月25
    日起至清償日止按年息百分之5計算之利息，即為有理由，
    應予准許。
中    華    民    國   110    年     3    月     23   日
                  新竹簡易庭    法  官  汪銘欽
以上正本係照原本作成。
如對本判決上訴，非以其違背法令為理由不得為之，且須於判決
送達後二十日內以上訴狀記載上訴理由向本院提出上訴狀。如委
任律師提起上訴者，應一併繳納上訴審裁判費。
中    華    民    國   110    年     3    月     23   日
                                書記官  周育瑜
附錄：
一、民事訴訟法第436條之18第1項：
    （小額訴訟程序）判決書得僅記載主文，就當事人有爭執事
    項，於必要時得加記理由要領。
二、民事訴訟法第436條之24第2項：
    對於小額程序之第一審裁判上訴或抗告，非以其違背法令為
    理由，不得為之。
三、民事訴訟法第436條之25：
    上訴狀內應記載上訴理由，表明下列各款事項：
    (一)原判決所違背之法令及其具體內容。
    (二)依訴訟資料可認為原判決有違背法令之具體事實。